Minutes et répertoires du notaire Léon André THION de LA CHAUME, 11 novembre 1879 - 24 mai 1882 (étude XXI)
Archives nationales
Minutes et répertoires du notaire Léon André THION de LA CHAUME (étude XXI)
11 novembre 1879 - 24 mai 1882
MC/ET/XXI/1103 - MC/ET/XXI/1113, MC/RE/XXI/25 - MC/RE/XXI/27
Etude XXI; Thion de la chaume, Léon André
Archives nationales de France
Minutes et répertoires: la loi 2008-696 du 15 juillet 2008 relative aux archives a fixé à 75 ans à compter de la date de l'acte, ou à 25 ans à compter de la date du décès de l'intéressé si ce délai est plus bref, le délai de communication des minutes et répertoires des notaires; ce délai est porté à 100 ans à compter de la date de l'acte si le document se rapporte à un mineur (code du Patrimoine, articles L213-2, 4e d et 5e).
Autres documents de l'étude (dossiers de clients, comptabilité...): s'agissant d'archives privées, ces documents sont communicables selon les modalités fixées par le déposant ou le donateur.
Certains documents ne sont pas accessibles en raison de leur mauvais état de conservation.
Versement
Accès aux instruments de recherche de tous les notaires de l’étude XXI
Archives de l'étude XXI
- Minutes de Léon André THION de LA CHAUME, 2 octobre 1879 - juillet 1882; MC/ET/XXI/1103 - MC/ET/XXI/1113
  - Minutes. 1879, 2 octobre - 27 décembre, 2 octobre - 27 décembre 1879; MC/ET/XXI/1103
    Informations complémentaires:
    1879, 2 au 30 octobre: actes passés par-devant Stanislas-Émile Baudoin.
    1879, 11 novembre au 27 décembre: actes passés par-devant Léon-André Thion de La Chaume.
    Informations concernant le classement:
    Le niveau inférieur de description, quand il existe, correspond aux minutes d'actes. Toutes les minutes ne sont pas forcément décrites une à une. Les descriptions de ces minutes sont plus ou moins détaillées.
    - Obligation par Pierre Charles Boicervoise, propriétaire, et Joséphine Catherine Éléonore Vuarin, son épouse, demeurant 17, rue de Laval, au profit de Pauline Catherine Wolff, rentière, veuve de Louis Nicolas Vuarin, demeurant 74, rue des Martyrs, pour prêt d'une somme principale de 13 000 francs, remboursable le 20 février 1884, accompagné d'un taux de 5% l'an, payable par trimestre. Les contractants hypothèquent, pour sûreté de garantie, une maison située 136, boulevard de Clichy., 21 novembre 1879; MC/ET/XXI/1103
      Origine de l'information:
      De l'image fixe à l'image animée (1820-1910), documents du Minutier central des notaires de Paris relatifs à l'histoire des photographes et de la photographie, par Marc Durand, Paris, Archives nationales, 2013 (sous presse), notice n° 526 (version dématérialisée de l'instrument de recherche, les notices biographiques et compléments de descriptions d'actes ne se trouvent que sur la version papier de l'ouvrage, voir contexte dans le Plan d’orientation général - Notaires de Paris, guides thématiques du Minutier).
      Date de révision: 2011
      Date de création de la notice: 2010
      Martyrs (rue des); Laval (rue de); Clichy (boulevard de); Wolff, Pauline Catherine; Vuarin, Louis Nicolas; Boicervoise, Pierre Charles; Vuarin, Joséphine Catherine Éléonore
  - Minutes. 1880, janvier - mars, janvier - mars 1880; MC/ET/XXI/1104
  - Minutes. 1880, avril - mai, avril - mai 1880; MC/ET/XXI/1105
  - Minutes. 1880, juin - août, juin - août 1880; MC/ET/XXI/1106
    - Ouverture de crédit par Pauline Catherine Wolff, négociante, veuve de Louis Nicolas Vuarin, demeurant 74, rue des Martyrs, à Pierre Charles Boicervoise, photographe, et Joséphine Catherine Éléonore Vuarin, son épouse, demeurant 17, rue de Laval et actuellement 36, boulevard de Clichy, pour une somme principale de 25 000 francs, sur une durée de cinq ans, accompagné d'un taux de 5% l'an, payable par semestre. Les époux Boicervoise hypothèquent, pour sûreté de garantie, une maison située 136, boulevard de Clichy, du 24 au 26 juillet 1880., 24 juillet 1880 - 17 août 1880; MC/ET/XXI/1106
      À la suite:
      1880, 17 août Procès-verbal de remise.
      De l'image fixe à l'image animée (1820-1910), documents du Minutier central des notaires de Paris relatifs à l'histoire des photographes et de la photographie, par Marc Durand, Paris, Archives nationales, 2013 (sous presse), notice n° 527 (version dématérialisée de l'instrument de recherche, les notices biographiques et compléments de descriptions d'actes ne se trouvent que sur la version papier de l'ouvrage, voir contexte dans le Plan d’orientation général - Notaires de Paris, guides thématiques du Minutier).
    - Cahier des charges pour la vente d'une maison située 60, rue Dulong, à la requête de Joséphine Catherine Éléonore Vuarin, épouse de Pierre Charles Boicervoise, photographe, demeurant 17, rue de Laval et actuellement 36, boulevard de Clichy. La mise à prix est fixée à 55 000 francs., 3 août 1880; MC/ET/XXI/1106
      De l'image fixe à l'image animée (1820-1910), documents du Minutier central des notaires de Paris relatifs à l'histoire des photographes et de la photographie, par Marc Durand, Paris, Archives nationales, 2013 (sous presse), notice n° 528 (version dématérialisée de l'instrument de recherche, les notices biographiques et compléments de descriptions d'actes ne se trouvent que sur la version papier de l'ouvrage, voir contexte dans le Plan d’orientation général - Notaires de Paris, guides thématiques du Minutier).
      Laval (rue de); Clichy (boulevard de); Boicervoise, Pierre Charles; Vuarin, Joséphine Catherine Éléonore
  - Minutes. 1880, septembre - décembre, septembre - décembre 1880; MC/ET/XXI/1107
    - Obligation par Pierre Charles Boicervoise, propriétaire, et Joséphine Catherine Éléonore Vuarin, son épouse, demeurant 17, rue de Laval et actuellement 36, boulevard de Clichy, au profit de Pauline Catherine Wolff, rentière, veuve de Louis Nicolas Vuarin, demeurant 74, rue des Martyrs, pour prêt d'une somme principale de 8 000 francs, remboursable le 1er octobre 1882, accompagné d'un taux de 5% l'an, payable par trimestre. Les contractants hypothèquent, pour sûreté de garantie, une maison située 136, boulevard de Clichy., 18 octobre 1880; MC/ET/XXI/1107
      De l'image fixe à l'image animée (1820-1910), documents du Minutier central des notaires de Paris relatifs à l'histoire des photographes et de la photographie, par Marc Durand, Paris, Archives nationales, 2013 (sous presse), notice n° 529 (version dématérialisée de l'instrument de recherche, les notices biographiques et compléments de descriptions d'actes ne se trouvent que sur la version papier de l'ouvrage, voir contexte dans le Plan d’orientation général - Notaires de Paris, guides thématiques du Minutier).
      Laval (rue de); Clichy (boulevard de); Martyrs (rue des); Wolff, Pauline Catherine; Vuarin, Louis Nicolas; Boicervoise, Pierre Charles; Vuarin, Joséphine Catherine Éléonore
  - Minutes. 1881, janvier - mars, janvier - mars 1881; MC/ET/XXI/1108
  - Minutes. 1881, avril - mai, avril - mai 1881; MC/ET/XXI/1109
  - Minutes. 1881, juin - septembre, juin - septembre 1881; MC/ET/XXI/1110
  - Minutes. 1881, octobre - décembre, octobre - décembre 1881; MC/ET/XXI/1111
  - Minutes. 1882, janvier - mars, janvier - mars 1882; MC/ET/XXI/1112
    - Mainlevée d'inscription hypothécaire par Pauline Catherine Wolff, négociante, veuve de Louis Nicolas Vuarin, demeurant 74, rue des Martyrs, au profit de Pierre Charles Boicervoise, propriétaire, et Joséphine Catherine Éléonore Vuarin, son épouse, demeurant 36, boulevard de Clichy., 31 janvier 1882; MC/ET/XXI/1112
      De l'image fixe à l'image animée (1820-1910), documents du Minutier central des notaires de Paris relatifs à l'histoire des photographes et de la photographie, par Marc Durand, Paris, Archives nationales, 2013 (sous presse), notice n° 531 (version dématérialisée de l'instrument de recherche, les notices biographiques et compléments de descriptions d'actes ne se trouvent que sur la version papier de l'ouvrage, voir contexte dans le Plan d’orientation général - Notaires de Paris, guides thématiques du Minutier).
      Martyrs (rue des); Clichy (boulevard de); Wolff, Pauline Catherine; Vuarin, Louis Nicolas; Boicervoise, Pierre Charles; Vuarin, Joséphine Catherine Éléonore
  - Minutes. 1882, avril - juillet, avril - juillet 1882; MC/ET/XXI/1113
    1882, avril à 22 mai: actes passés par-devant Léon-André Thion de La Chaume.
    1882, 27 mai à juillet: actes passés par-devant Martin-Jules-Léon Vallée.
- Répertoire(s) de Léon André THION de LA CHAUME, 6 janvier 1852 - 27 mai 1889; MC/RE/XXI/25 - MC/RE/XXI/27
  - Répertoire. 1864, 13 août - 1882, 9 décembre, 13 août 1864 - 9 décembre 1882; MC/RE/XXI/25
    Répertoire des notaires François Le Monnyer (13 août 1864-7 mai 1874), Stanislas-EmileBaudoin (12 mai 1874-13 novembre 1879), Léon-André Thion de la Chaume (14 novembre 1879-24 mai 1882), Martin-Jules-Léon Vallée (27 mai-9 décembre 1882).
    Informations concernant le classement et la cotation:
    Le niveau inférieur de description, quand il existe, correspond aux mentions d'actes contenues dans le répertoire. Parmi celles-ci, certaines peuvent y être décrites, de manière plus ou moins détaillée. Pour consulter l'acte proprement dit, il convient de rechercher la cote au niveau des articles (registre ou liasse) des minutes du notaire (cote de type 'MC/ET').
  - Table alphabétique par client. 1852, 6 janvier - 1889, 27 mai, 6 janvier 1852 - 27 mai 1889; MC/RE/XXI/27
    Table alphabétique par client des notaires François Le Monnyer (6 janvier 1852-7 mai 1874), Stanislas-Emile Baudoin (12 mai 1874-13 novembre 1879), Léon-André Thion de la Chaume (14 novembre 1879-24 mai 1882), Martin-Jules-Léon Vallée (27 mai 1882-1889).